【裁判字號】    97,訴,2108
【裁判日期】    971107
【裁判案由】    損害賠償
【裁判全文】
臺灣板橋地方法院民事判決              97年度訴字第2108號
原      告  保誠人壽保險股份有限公司
法定代理人  丁○
訴訟代理人  丙○○
被      告  甲○○
            乙○○
上列當事人間請求損害賠償事件，本院於中華民國97年10月24日
言詞辯論終結，判決如下：
    主      文
被告應連帶給付原告新臺幣貳拾捌萬陸仟肆佰柒拾伍元及自民國
九十七年九月二十七日起至清償日止，按年息百分之五計算之利
息。
訴訟費用由被告連帶負擔。
本判決得假執行；但被告如以新臺幣貳拾捌萬陸仟肆佰柒拾伍元
元為原告預供擔保，或將請求標的物提存，得免為假執行。
    事實及理由
一、原告法定代理人於起訴後，已由白素輝變更為丁○，其依民
    事訴訟法第175 條第1 項規定聲明承受訴訟，於法並無不合
    。
二、原告主張：被告甲○○於民國93年4 月22日起擔任原告所屬
    業務人員，負責保險招攬工作，雙方訂有承攬契約書，依契
    約書第2 條後段：「…承攬之契約如有經撤銷、解除契約或
    任一方行使終止時，或其他因素致保險契約失其效力且甲方
    （即原告）不論任何理由已退還要保人所繳保險費時，乙方
    （即被告甲○○）同意不得請領該承攬報酬，已收受之承攬
    報酬應即退還甲方，乙方離職後亦同。」查被告甲○○於93
    年4 月間所招攬之第00000000、00000000、00000000及0000
    0000號等保險契約，因遭要保人撤銷保險契約，並經原告退
    還保費在案，依前開承攬契約書之約定，被告甲○○應返還
    所受領之佣獎等款項，總計新臺幣（下同）286,457 元；而
    被告乙○○於93年2 月間簽立員工保證書，保證被告甲○○
    於原告公司服務期間，恪遵政府法令暨原告各種公司規章，
    如有任何違背之情事或其他侵害原告或第三人之行為，致原
    告蒙受損害或損失時，願負連帶保證責任，無條件如數歸還
    賠償，並願意放棄先訴抗辯權。今被告甲○○因前述保戶撤
    銷保險契約且拒不還返系爭款項，核已造成原告之損失，被
    告乙○○依前揭員工保證書之約定，應就同一債務對原告負
    全部清償之連帶責任等語。併為聲明：被告應連帶給付原告
    286,475 元及自起訴狀送達翌日起至清償日止，按年息百分
    之五計算之利息；並願供擔保聲請宣告假執行。
三、被告甲○○則以：當時伊是新進員工，主管林曲智稱公司襄
    理吳燕玲希望將原告所稱之4 筆承攬契約以伊名義招攬，嗣
    佣金亦撥入伊帳戶內，伊再以轉帳方式將佣金轉至林曲智帳
    戶，實際上伊只是人頭等語置辯；被告乙○○則以：伊只是
    保證人，並不知道這件事等語置辯。均併為聲請：原告之訴
    駁回，如受不利之判決，願供擔保聲請宣告免為假執行。
四、原告主張之上開事實，業據提出承攬契約書影本及員工保證
    書影本各1 件、原告公司業務津貼明細表2 紙、原告公司投
    資型保險與附加契約要保書影本4 紙為證，並為被告二人所
    不爭執，自堪信為真實。雖被告二人以前開情置辯，惟查，
    被告甲○○既自承其有同意前揭4 筆承攬契約以其名義招攬
    ，且原告確已將約定之承攬報酬撥入其帳戶內，則於前揭4
    筆承攬契約經保客撤銷時，依照上開承攬契約書第2 條後段
    之約定，其自有將承攬報酬退還予原告之義務；而被告乙○
    ○亦自承上開員工保證書為其所簽具，則其就被告甲○○所
    負本件債務不履行之賠償責任，亦應負連帶賠償之責。從而
    ，原告請求被告連帶給付286,475 元及自起訴狀繕本送達翌
    日即97年9 月27日起至清償日止，按年息百分之五計算之利
    息，為有理由，應予准許。
五、本件係屬所命給付之金額未逾500,000 元之判決，應依職權
    宣告假執行；惟被告陳明願供擔保請准宣告免為假執行，亦
    合於法律規定，爰酌定相當之擔保金額准許之。
六、結論：本件原告之訴為有理由，依民事訴訟法第85條第2 項
    、第389 條第1 項第5 款、第392 條第2 項，判決如主文。
中    華    民    國    97    年    11    月    7     日
                  民事第一庭    法  官  高文淵
上列正本係照原本作成
如對本判決上訴，須於判決送達後20日內向本院提出上訴狀
中    華    民    國    97    年    11    月    7     日
                                書記官  許慧貞


司法院資訊處製作；財團法人民間司法改革基金會備份。
